【裁判字號】    97,抗,381
【裁判日期】    971127
【裁判案由】    本票裁定
【裁判全文】
臺灣臺中地方法院民事裁定  97年度抗字第381號
抗  告  人  乙○○
相  對  人  甲○○
上列當事人間本票裁定事件，抗告人對於民國97年10月31日本院
簡易庭所為之裁定（97年度司票字第8819號）提起抗告，本院合
議庭裁定如下：
    主    文
抗告駁回。
抗告程序費用新台幣壹仟元由抗告人負擔。
    理    由
一、按受裁定送達之人提起抗告，應於裁定送達後10日之不變期
    間內為之。抗告，除本法另有規定外，準用民事訴訟法關於
    抗告程序之規定。非訟事件法第42條第1項前段、第46條定
    有明文。次按抗告，除本編有規定外，準用第三編第一章之
    規定。第二審法院認上訴為無理由者，應為駁回之判決。民
    事訴訟法第495條之1第1項、第449條第1項亦定有明文。又
    受公寓大廈管理委員會僱用之管理員，其所服勞務包括為公
    寓大廈住戶接收文件者，性質上應屬全體住戶之受僱人，即
    與同法第137條第1項規定之受僱人相當。郵政機關之郵差送
    達文書於住居所、事務所或營業所，不獲會晤應受送達人，
    而將文書付與上開公寓大廈管理員者，為合法送達。至該管
    理員何時將文書轉交應受送達人，對已生之合法送達效力不
    受影響。最高法院90年度台抗字第86號裁判參照。
二、抗告意旨略以：本院97年度司票字第8819號裁定雖於民國97
    年10月17日送達於本人所居住之大樓，但本人並非於當日收
    到，是抗告人並未逾抗告期間始提出抗告，又抗告人不認識
    相對人，亦未在系爭本票上簽名，爰提起抗告等語。
三、經查，本院97年度司票字第8819號本票裁定於97年10月17日
    經抗告人住所地「華美社區大樓」之管理員以受僱人身分收
    受，此有送達證書及抗告人所提出之大樓（廈）住戶掛號郵
    件登記簿影本在卷可稽，揆諸上開最高法院判決要旨，已合
    於民事訴訟法第137條第1項補充送達之規定而生送達效力。
    縱抗告人社區管理委員會之管理員未於當日將文書轉交抗告
    人，亦屬其內部問題，惟已生之送達效力並不因此受有影響
    。本件抗告人之抗告期間應於97年10月27日屆滿，乃遲至97
    年10月28日始行提起抗告，有本院收文章可憑，其抗告已逾
    期，原裁定因之裁定駁回其抗告，核無不合，本件抗告無理
    由，應予駁回。
三、據上論結，本件抗告為無理由，依非訟事件法第21條第2項
    、第46條，民事訴訟法第495條之1第1項、第449條第1項、
    第95條、第78條，裁定如主文。
中    華    民    國    97    年    11    月    27    日
                  民事第三庭    審判長法  官  林洲富
                                      法  官  林慧貞
                                      法  官  謝慧敏
正本係照原本作成。
如不服本裁定，僅得於收受本裁定正本送達後10日內，以適用法
規顯有錯誤為理由，向本院提出再抗告狀，（須附繕本1份及繳
納再抗告裁判費新台幣1,000元），經本院許可後紿可再抗告。
中    華    民    國    97    年    11    月    27    日
                                      書記官  王志


司法院資訊處製作；財團法人民間司法改革基金會備份。
